# 购买日会计报表的确认

提问人：gleeful 时间：2011-06-29 11:00:20
回复 c2009070330 的帖子
在实际操作中，购买日是在上半月度的话就用上个月末的合并报表数，如是下半月的话就用本月末的合并报表数。当时我们应该就是这么做的。

回答人：chenyiwei
实务中多数是这样处理。但要注意：对重要性原则的运用要恰当，以对购买方财务报表的影响不超过重要性水平为限。

提问人：c2009070330 时间：2011-06-28 23:10:21
大家好： 我在实务中遇到一个问题，想向大家请教。 如购买日不是资产负债表日时（如购买日是 9 月 13 日），购买日合并财务报表是按 9 月 13 日的单体财务报表合并而来还是按 9 月 30 日的单体财务报表合并而来呢？如以 9 月 13 日的相关报表为基础进行合并的话，资产负债表，利润表和现金流量表又如何调整为 9 月 13 日的单体报表呢？ 谢谢大家

回答人：chenyiwei
回复 c2009070330 的帖子
这种按比例推算的方式仅适用于一些日常发生比较均匀的常规性项目，对于非常规性项目还是需要按照实际发生日期逐笔测算调整。
购买日编制合并资产负债表并不是必需的，所以对资产负债表的影响在审计实务中考虑得较少。